臺灣臺南地方法院刑事判決　　　　　　　 96年度易字第848號
公　訴　人　臺灣臺南地方法院檢察署檢察官
被　　　告　乙○○
上列被告因竊盜案件，經檢察官提起公訴（96年度偵字第8294號）
，被告於準備程序中就被訴事實為有罪之陳述，經本院裁定以簡
式審判程序審理，本院判決如下：
    主  文
乙○○犯刑法第三百二十一條第一項第三、二、一款之竊盜罪，
處有期徒刑陸月，減為有期徒刑月，扣案柴刀壹枝沒收；又犯
刑法第三百二十一條第一項第三、二款之竊盜罪，處有期徒刑捌
月，減為有期徒刑肆月，扣案柴刀壹枝沒收；又犯刑法第三百二
十一條第一項第一款之竊盜罪，處有期徒刑陸月，減為有期徒刑
月；又犯竊盜罪，處有期徒刑肆月，減為有期徒刑貳月。應執
行有期徒刑拾月，扣案柴刀壹枝沒收。
    事實及理由
一、乙○○意圖為自己不法之所有，分別為下列之竊盜行為：
    (一)於民國96年2月初某日凌晨3時許之夜間，攜帶足供兇器使
      用之柴刀1枝，騎乘自行車前往台南縣善化鎮○○路65號
      施炆昌住處，乘無人注意之際，以上開柴刀破壞門鎖後，
      侵入施炆昌住處內（所涉侵入住宅部分，未據告訴），竊
      取施炆昌所有之木耳1大包（約50台斤重），得手後，欲
      供己食用，惟嗣後因怕被施炆昌發現，又於當日下午將木
      耳放回施炆昌住處門口。
    (二)於同年2月25日凌晨2時許，攜帶足供兇器使用之柴刀1 支
      ，騎乘自行車前往同縣善化鎮○○路467號、469號之現已
      無人居住房屋，乘無人注意之際，以所攜帶之柴刀破壞門
      鎖後，進入屋內，竊取洪啟峰所有之觀音菩薩、金童及玉
      女等神像各1尊及刺繡2幅，離去現場時，不慎將上開柴刀
      1支遺留在該處。得手後，將前開神像3尊，以新台幣（下
      同）600元之價格，刺繡2幅則以300元之價格，各變賣予
      不詳之人士，得款均供己花費使用。
    (三)於同年3月中旬某日凌晨4時許之夜間，騎乘自行車至同縣
      善化鎮○○路162巷10號之1張其武住處，乘無人注意之際
      ，徒手打開該處未上鎖之鐵門，侵入張其武住處內（所涉
      侵入住宅部分，未據告訴），竊取張其武所有、放置於廚
      房內之龍鳳藥酒8瓶（價值約1200元），得手後，欲供友
      人飲用。因張其武與乙○○認識，乙○○嗣於翌日拿1200
      元賠償張其武。
    (四)於同年4月初某日凌晨4時許，騎乘自行車至同縣善化鎮○
      ○路與中和街口之菜販攤位，乘無人注意之際，徒手打開
      該處攤販之鐵櫃，竊取蘇水象所有、放置於該處之藥酒4
      瓶（價值約1000元），得手後，欲供己飲用。之後於同年
      4 月中旬，經蘇水象經人告知後向乙○○質問，乙○○始
      將該藥酒歸還。
    (五)嗣於同年5月9日下午6時10分許，經警持搜索票至乙○○
      位於台南縣善化鎮○○里○○路114巷20號執行搜索，扣
      得其作案時所穿著之鵝黃色襯衫1件，而循線發現上情。
      案經臺南縣警察局善化分局報請臺灣臺南地方法院檢察署
      檢察官偵查起訴。
二、本件被告乙○○所犯係死刑、無期徒刑、最輕本刑為三年以
    上有期徒刑以外之罪，其於準備程序中就被訴事實為有罪之
    陳述，經法官告知簡式審判程序之旨，並聽取公訴人及被告
    之意見後，認宜為簡式審判程序，依刑事訴訟法第273條之1
    第1項規定，裁定進行簡式審判程序加以審理，則依據刑事
    訴訟法第273條之2、同法第159條第2項之規定，不適用傳聞
    法則有關限制證據能力之相關規定；並得依同法第310條之2
    之準用同法第454條之規定製作略式判決書（僅記載「證據
    名稱」），合先敘明。
三、前項犯罪事實，有下列事證足資證明：
  (一)被告於警詢、偵查中及本院審理時之自白。
  (二)證人即告訴人施炆昌、洪啟峰、張其武及蘇水象於警、偵訊
    中之證述。
  (三)監視錄影翻拍照片7張。
  (四)扣案柴刀1支、鵝黃色襯衫1件。
  (五)卷附臺灣高等法院被告全國前案紀錄表。
四、按柴刀客觀上可對人體造成傷害，乃屬刑法上所謂之「兇器
    」，被告持柴刀破壞門鎖竊盜，核被告於犯罪事實一部分所
    為，係犯刑法第321條第1項第3、2、1款之攜帶兇器毀壞安
    全設備於夜間侵入住宅之加重竊盜罪；於犯罪事實二部分所
    為，係犯同條第1項第3、2款之攜帶兇器毀壞安全設備之加
    重竊盜罪；於犯罪事實三部分所為，係犯同條第1項第1款之
    於夜間侵入住宅之加重竊盜罪；於犯罪事實四部分所為，係
    犯同法第320條第1項之普通竊盜罪。被告所犯上開4罪，犯
    意各別，行為互異，應分論併罰。爰審酌被告僅國小畢業智
    識程度較低，其犯罪之目的、手段、事後多有賠償或返還被
    害人所竊之物，對被害人所造成之損害尚輕及犯後坦承犯行
    態度良好等一切情狀，分別量處如主文所示之刑，並定其應
    執行刑，以資懲儆。又被告上揭竊盜犯行，犯罪時間均在96
    年4月24日以前，所犯刑法之罪名及所宣告刑度，均合於96
    年罪犯減刑條例所定減刑要件，均應予減刑二分之一，如主
    文所示。另被告作案用之柴刀1枝，既為被告所有，業經被
    告供承在卷，係供犯罪所用之物，故應予宣告沒收，併予敘
    明。
五、據上論斷，應依刑事訴訟法第299條第1項前段、第273條之1
    第1項、第310條之2，刑法第320條第1項、第321條第1項第1
    、2、3款、第38條第1項第2款，刑法施行法第1條之1，中華
    民國96年罪犯減刑條例第2條第1項第3款、第9條、第10條，
    判決如主文。
本案經檢察官甲○○到庭執行職務。
中　　華　　民　　國　　96　　年　　8 　　月　　10　　日
　　　　　　　　　刑事第八庭    法　官　彭喜有
以上正本證明與原本無異。
如不服本判決應於收受本判決後10日內向本院提出上訴書狀，並
應敘述具體理由。如未敘述上訴理由者，應於上訴期間屆滿後20
日內向本院補提理由書狀（均須按他造當事人之人數附繕本）「
切勿逕送上級法院」。
　　　　　　　　　　　　　　　　書記官　黃傳鈞
中　　華　　民　　國　　96　　年　　8 　　月　　14　　日
附錄本案論罪科刑法條全文
中華民國刑法第320條第1項：
意圖為自己或第三人不法之所有，而竊取他人之動產者，為竊盜
罪，處5年以下有期徒刑、拘役或5百元以下罰金。
中華民國刑法第321條第1項：
犯竊盜罪而有左列情形之一者，處6月以上、5年以下有期徒刑：
一  於夜間侵入住宅或有人居住之建築物、船艦或隱匿其內而犯
    之者。
二  毀越門扇、牆垣或其他安全設備而犯之者。
三  攜帶兇器而犯之者。
四  結夥三人以上而犯之者。
五  乘火災、水災或其他災害之際而犯之者。
六  在車站或埠頭而犯之者。
